Arnaud Fenérol

Clermont-Ferrand, Auvergne-Rhône-Alpes, France



a.fenerol@gmail.com



0685187776



linkedin.com/in/afenerol



https://github.com/arnaudfl

Summary

Plus de 10 ans d'expérience dans le développement web Back-End et Front-End. J'ai acquis beaucoup de connaissances dans plusieurs domaines et frameworks, et toujours curieux d'en apprendre plus sur les nouvelles technologies et de sans cesse m'améliorer. Mes expériences professionnelles m'ont permis notamment d'acquérir de grandes connaissances sur React et d'autres librairies liées ou non à celle-ci comme Redux et Saga, ainsi que sur Symfony.

Mon travail m'a permis également de gérer des projets complexes et une équipe de plusieurs personnes. Naturellement, au fil des postes, j'ai été amené à utiliser l'intégration continue et certains de ses outils (méthode Agile, Scrum, Git, tests).

Experience



🖊 Développeur Full Stack

Coffreo

Feb 2017 - Apr 2022 (5 years 3 months)

- Développement back-end JS utilisant les stacks techniques: Node.js, TypeScript, MongoDB, MySQL, **SQLite**
- Développement d'applications B2C et B2B utilisant ReactJS et Symfony (version 3 et 4)
- Développement outils internes
- Encadrement stagiaires / alternants
- Stratégie de déploiement continu (Agile, Scrum, Git, Jest)
- Utilisation de conteneurs (LXC, Docker)

Développeur Full Stack

DT WEB & Apps

May 2013 - Feb 2017 (3 years 10 months)

- Développement de sites web dynamiques (Front-End et Back-End) : programmation PHP orienté objet, framework comme Fat-Free (F3) ou Symfony, JavaScript, HTML5, CSS3
- Gestion et développement de sites sous Wordpress : installation, configuration, ajout de pages d'administration personnalisées, création de templates
- Développement d'une solution en interne pour permettre le déploiement d'applications mobiles pour des clients : développement du Back Office, des web services pour les applications sous iOS et Android.
- Chef d'équipe pour superviser les développements des applications mobiles et du Back Office : rédaction des cahier des charges, gestion du planning de l'équipe.
- Formation de stagiaires et de nouveaux arrivants
- Intégration et découpage de chartes graphiques (sous Photoshop)

Développeur Full Stack

GKEngineering

2008 - 2012 (4 years)

GKEngineering, Agence spécialisée dans le référencement naturel (SEO)

- Lead Developer sur plusieurs projets de sites et d'applications web
- Développement de sites web (Front-End et Back-End) : programmation en PHP orienté objet
- Référencement (SEO): analyse sémantique, rédaction de contenu optimisés, optimisation du code des sites web (URL friendly, métadonnées)
- Gestion et développement de sites sous Wordpress : installation, configuration, ajout de pages d'administration personnalisées, création de templates
- Intégration de chartes graphiques (template Wordpress)



Chef de Projet Référencement / Développeur Web

Brioude Internet

2006 - 2008 (2 years)

Brioude Internet Référencement (BIR), Agence de référencement naturel (SEO)

- Référent commercial et technique d'un portefeuille de plusieurs centaines de clients
- Gestion de projet : accompagnement des clients dans leur projet SEO
- Développement Back-End et Front-End : optimisation et amélioration de sites existants tournant sur différentes plateformes (Prestashop, Wordpress, sur mesure, CMS)
- Création et gestion de projets SEO (référencement naturel) : analyse sémantique, établissement des mots-clés, suivi et optimisation des résultats sur les moteurs de recherche
- Création et gestion de campagnes de mots-clés (Adwords)

Maintenance et dépannage de systèmes informatique

Maxi Folio (magasin informatique)

Nov 2003 - Dec 2003 (2 months)

Apprentissage du métier de technicien multimédia, maintenance et dépannage d'équipements informatique (PC, périphériques et logiciels) sur site et chez des clients.

Education



Avenir Formation (Institut Supérieur de Formation)

Formation technicien multimédia en informatique

2003 - Present

La présente formation a pour objectifs l'installation, la maintenance et le dépannage de systèmes informatique (Windows, Linux), avec assistance sur site ou à distance des clients. Ainsi qu'une introduction et les notions de base sur les réseaux.



Université Clermont-Ferrand 1 - Auvergne

2000 - 2001

Faculté Economique et Sociale



Lycee Lafayette Brioude

BAC Economique et Social

1999 - Present

Licenses & Certifications

- in L'essentiel de Node.js LinkedIn
- in JavaScript : Les tests unitaires et fonctionnels LinkedIn
- in Découvrir React Native LinkedIn
- in L'essentiel de Swift 4 LinkedIn
- in L'essentiel de Java 9 LinkedIn

Skills

HTML5 • SQL • Node.js • TypeScript • React.js • Cascading Style Sheets (CSS) • Test Automation • MongoDB • Continuous Integration and Continuous Delivery (CI/CD) • PHP